# 请问资产收购是否构成企企业合并

提问人：我来说两句 时间：2010-08-09 11:39:49
现有同一控制下的A、B两公司，B公司无业务，为壳公司。由于A公司存在历史瑕疵，为上市目的，由B公司收购A公司经营性资产或吸收合并A公司，收购或合并完成后A公司进行清算。请问： 1.收购经营性资产与吸收合并的会计处理方式是否相同。 2.会计处理上是反向收购吗。 3.有无其他可操作方式。 4.如构成吸收合并，B公司是否要披露A公司的历史沿革。

回答人：chenyiwei
回复 楼主 我来说两句 的帖子“吸收合并”是法律用语，公司法对吸收合并有严格的法律形式和程序要求。仅仅收购资产，虽然在会计上可能会基于实质重于形式的原则，认为属于业务合并，也适用《企业会计准则第 20 号——企业合并》，但在法律上并不认为是企业合并。 同一控制下企业合并，不存在反向收购的概念。而且，因为B是空壳，本身不构成业务，因此不能作为反向收购中的被合并方。 由于从经济实质角度，B公司实质上是A公司的延续，因此将来的IPO申报财务报表中也需要对A公司的历史沿革加以关注和适当披露。